# 金融债准则转换求助

提问人：mei168 时间：2021-01-29 08:05:03
请教陈版主：
1 、公司有 1 个金融债，原在可供出售金融资产核算，将转换为以摊余成本计量的债权投资；准则转换日公允价值变动 100 ，其他综合收益 75 ，递延所得税负债 25 ；在准则转换日“可供出售金融资产——公允价值变动”部分的金额将计入摊余成本；“其他综合收益”和“递延所得税负债”部分的金额应该如何处理？是否应将（75+25）扣除所得税影响后调整盈余公积7.5，未分配利润67.5？
2 、公司有另一个金融债，原在以公允价值计量且其变动计入当期损益的金融资产核算，将转换为以摊余成本计量的债权投资；准则转换日公允价值变动 200 ，公允价值变动损益 200 ；在准则转换日“以公允价值计量且其变动计入当期损益的金融资产——公允价值变动”部分的金额将计入摊余成本；“公允价值变动损益”是否应将 200 扣除所得税影响后调整盈余公积 15 ，未分配利润 135 ？
谢谢指点！

回答人：chenyiwei
1 、根据新CAS 22第八十条，你所说的追溯调整方法仅适用于“在本准则施行日，企业按照本准则规定对相关金融资产或金融负债以摊余成本进行计量、应用实际利率法追溯调整不切实可行”的情形。一般情况下，如果自该金融资产初始取得日起视同已按摊余成本计量，则不存在你说的问题，只需将前期确认的公允价值变动和对应的留存收益（或其他综合收益）冲回，并补做实际利率法下的摊销（若原为交易性金融资产）即可。
2 、若确实出现了该条所指的特殊情况，你的理解基本合理。